臺灣桃園地方法院民事簡易判決
111年度桃簡字第48號
原      告  蘇國豪  
被      告  張吉叁  
上列當事人間請求損害賠償事件，本院於民國111年3月11日言詞
辯論終結，判決如下：
    主      文
被告應給付原告新臺幣伍萬貳仟貳佰捌拾元，及自民國一一○年
十一月二十七日起至清償日止，按週年利率百分之五計算之利息
。
原告其餘之訴駁回。
訴訟費用由被告負擔百分之十三，餘由原告負擔。
本判決第一項得假執行。
    事實及理由
一、原告主張：被告於民國110年4月3日下午3時50分許，在桃園
    市○○區○○路00號桃園市立游泳池旁休息區，見原告從其前方
    走過，被告先出言辱罵原告髒話，又見有其他某泳客之孫子
    尚在就讀國小之小朋友與原告打招呼，被告即對該小朋友稱
    ：「他（指原告）是流氓，不要靠近他」，原告聞言質問被
    告：「你是在講什麼東西！」，被告竟向原告靠近，質問原
    告：「你現在是怎樣！」，並出拳攻擊原告，第一拳為原告
    閃掉未打到，第二拳又以左拳攻擊原告臉部，原告閃避不及
    而遭擊中右臉頰，使原告倒地屁股著地，並受有頭部鈍傷、
    腦震盪、右側髖部挫傷、頸部拉傷之傷害（下稱系爭傷害）
    ，原告因此受有醫療費用新臺幣（下同）10萬元、不能工作
    之薪資損失20萬元等損害，並受有精神上痛苦，請求被告給
    付精神慰撫金10萬元，合計40萬元，爰依侵權行為之法律關
    係請求被告損害賠償等語。並聲明：被告應給付原告40萬元
    ，及自起訴狀繕本送達之翌日起至清償日止，按週年利率5％
    計算之利息。
二、被告則以：對刑事判決認定之事實沒有意見，被告曾在刑事
    案件中希望可以跟原告和解，但原告都不出面等語資為抗辯
    。並聲明：原告之訴駁回。
三、原告主張之事實及被告因前開不法行為，業經本院以110 年
    度桃簡字第1736號刑事簡易判決被告傷害人之身體，處有期
    徒刑4月確定在案情，有前開判決書在卷可參（見本院卷第7
    至9 頁），復經本院職權調閱上開刑案卷宗核閱無訛，且為
    被告所不爭執，堪認原告主張之事實為真。
四、按故意不法侵害他人之權利者，負損害賠償；不法侵害他人
    之身體、健康者，被害人雖非財產上之損害，亦得請求賠償
    相當金額，民法第184 條第1 項前段、第195 條定有明文。
    經查，本件原告因被告之傷害行為而受有系爭傷害，是原告
    依侵權行為之法律關係，請求被告賠償其所受之損害，自屬
    有據。茲就原告主張之各項損害數額審酌如下：
  ㈠醫療費用部分：得請求2,280元。
    原告主張因系爭傷害而支出醫療費用10萬元等語，雖提出衛
    生福利部桃園醫院診斷證明書及醫療費用收據等影本為證（
    見本院卷第4至6頁），然經本院核算上開醫療費用收據之總
    額為2,280元，是原告請求被告給付醫療費用2,280元，應予
    准許，逾此部分之請求，則無理由，應予駁回。
  ㈡不能工作之薪資損失部分：不得請求。
    原告主張其因受有系爭傷害而有4個月不能工作，請求被告
    賠償不能工作之薪資損失20萬元云云，惟依卷附之診斷證明
    書，可知原告於110年4月4日至急診就診後旋即離院（見本
    院卷第4頁），並未有應休養而不能工作之情形，是原告此
    部分之主張，洵屬無據，應予駁回。
  ㈢精神慰撫金部分：得請求5萬元。
　　按精神慰撫金之多寡，應斟酌雙方之身分、地位、資力與加
    害程度，及各種情形核定相當數額，該金額是否相當，自應
    依實際加害情形與被害人所受之痛苦及雙方之身分、地位、
    經濟狀況定之（最高法院51年台上字第223號判決意旨參照
    ）。本件原告因被告傷害行為而受有系爭傷害，堪認其肉體
    及精神應受有相當痛苦，爰審酌兩造之身分、地位、資力、
    被告受害程度等一切情狀，並有稅務電子閘門財產所得調件
    明細表在卷可參（見本院卷第23至27頁），認原告請求精神
    慰撫金以5萬元為允當，逾此範圍之請求則不應准許。
  ㈣從而，原告因被告之侵權行為，所得請求之損害賠償金額為5
    萬2,280元（計算式：2,280元＋5萬元＝5萬2,280元）。
五、末按給付無確定期限者，債務人於債權人得請求給付時，經
    其催告而未為給付，自受催告時起，負遲延責任，經債權人
    起訴而送達訴狀，或依督促程序送達支付命令，或其他相類
    之行為者，與催告有同一之效力；又遲延債務，以支付金錢
    為標的者，債權人得請求依法定利率計算之遲延利息；又應
    付利息之債務，利率未經約定，亦無法律可據者，週年利率
    5％。民法第229條第2項、第233條第1項前段、第203條分別
    定有明文。本件係因侵權行為所生之損害賠償債權，為給付
    無確定期限之債權，又係以支付金錢為標的，依上揭法律規
    定，原告就被告應給付金額，併請求自起訴狀繕本送達翌日
    即110年11月27日（見本院卷第13頁）起至清償日止，按週
    年利率5％計算之利息，為有理由，應予准許。
六、綜上所述，原告依侵權行為之法律關係，請求被告給付5萬2
    ,280元，及自110年11月27日起至清償日止，按週年利率5％
    計算之利息，為有理由，應予准許；逾此部分之請求，則為
    無理由，應予以駁回。
七、本件原告勝訴部分，係依民事訴訟法第427條訴訟適用簡易
    程序所為被告敗訴之判決，爰依同法第389條第1項第3款之
    規定，依職權宣告假執行。
八、訴訟費用負擔之依據：民事訴訟法第79條。
中　　華　　民　　國　　111 　年　　4 　　月　　15　　日
                  桃園簡易庭  法  官  陳容蓉
以上為正本係照原本作成。
如不服本判決，應於送達後20日內，向本院提出上訴狀並表明上
訴理由，如於本判決宣示後送達前提起上訴者，應於判決送達後
20日內補提上訴理由書（須附繕本）。
如委任律師提起上訴者，應一併繳納上訴審裁判費。   
中　　華　　民　　國　　111 　年　　4 　　月　　15　　日
                              書記官  王翰揚